臺灣嘉義地方法院刑事判決　　　　　　 96年度簡上字第262號
上　　訴　人　臺灣嘉義地方法院檢察署檢察官
上訴人即被告　甲○○
　　　　　　　　　　　　9(8樓1)
選任辯護人　　汪玉蓮　律師
上訴人即被告　乙○○
　　　　　　　　　　　　巷72號
上列上訴人因被告傷害案件，不服本院嘉義簡易庭96年度嘉簡字
第1237號中華民國96年8月31日第一審簡易判決（聲請案號：臺
灣嘉義地方法院檢察署96年度偵字第5019號），提起上訴，本院
管轄第二審之合議庭判決如下：
    主  文
上訴駁回。
    事  實
一、乙○○、甲○○於民國96年6月10日下午4時45分許，在嘉義
    市○區○○街125號、127號前，因乙○○以飲料濺及甲○○
    而起爭執，竟分別基於傷害對方之犯意互毆，致乙○○受有
    左胸部挫傷（7×2.5公分瘀血）、右下背部挫傷（5.5×3.5
    公分瘀血）、左手第三、四指挫擦傷腫脹之傷害；甲○○受
    有左臉頰下巴、左手腕、兩側膝蓋、前胸挫傷、左膝擦傷之
    傷害。
二、案經乙○○、甲○○分別訴請嘉義市警察局第二分局報請臺
    灣嘉義地方法院檢察署檢察官偵查聲請簡易判決處刑。
    理  由
一、按被告以外之人於審判外之言詞或書面陳述，除法律有規定
    者外，不得作為證據，刑事訴訟法第159條第1項定有明文。
    查告訴人乙○○於警詢中所為之證述，係審判外之陳述，而
    其於檢察官偵查時所為之證述，因未依法轉換為證人並具結
    ，依法均無證據能力；另被告乙○○於言詞辯論終結前，對
    於證人張林秋、龔麗珠、甲○○之警詢筆錄（甲○○偵訊筆
    錄因未依法具結，依法無證據能力）及所有傳聞證據，均對
    證據能力，未為異議，可認為同意作為證據，本院審酌該供
    述證據之取得過程並無瑕疵，與本案待證事實間復具有相當
    之關聯性，且被告乙○○於本院審理時承認犯罪，審理時復
    就各該證據進行辯論，前述證據復無顯不可信之情況，本院
    審酌採納該等傳聞證據，無礙被告於程序上之彈劾詰問權利
    ，認前開傳聞證據，因而合於刑事訴訟法第159條之4第2款
    、之5規定，因而具備證據能力，合先敘明。
二、訊據被告乙○○對於互毆一事坦承不諱，核與告訴人甲○○
    於警詢指述及審理中證述被毆打受傷之情節相符，而甲○○
    確受有左臉頰下巴、左手腕、兩側膝蓋、前胸挫傷、左膝擦
    傷之傷害，亦有嘉義榮民醫院診斷證明書1紙在卷可稽（見
    警卷第20頁），參之證人張林秋於偵查中亦結證稱被告兩人
    爭吵之時伊雖未看見，但隔日乙○○曾告知有與甲○○吵架
    等語（見偵查卷第15頁）；而證人龔麗珠於偵查中亦證稱，
    當日確有聽見被告兩人爭吵，但無親眼目擊，後經甲○○告
    知與乙○○有吵架等語（見同上卷第15頁），被告乙○○傷
    害告訴人甲○○部分事證明確，其傷害犯行洵堪認定。
三、訊之被告甲○○，矢口否認有毆打告訴人乙○○情事，並以
    係遭乙○○毆打，並無還手云云置辯。然查：被告甲○○確
    有於上述時地因與告訴人乙○○發生爭執後互毆致告訴人乙
    ○○受傷等情，業據告訴人乙○○於審理中證述明確，且乙
    ○○受有左胸部挫傷（7×2.5公分瘀血）、右下背部挫傷（
    5.5×3.5公分瘀血）、左手第三、四指挫擦傷腫脹之傷害，
    復有大仁醫院（乙）種診斷證明書1紙（見警卷第19頁）、
    大仁醫院96年10月18日函及附件病歷影本1份（見本審卷第
    49頁至第51頁）在卷可考，另證人張林秋於偵查中亦結證稱
    被告兩人爭吵之時伊雖未看見，但隔日乙○○曾告知有與甲
    ○○吵架等語（見偵查卷第15頁筆錄）；而證人龔麗珠於偵
    查中亦證稱，當日確有聽見被告兩人爭吵，但無親眼目擊，
    後甲○○告知與乙○○有爭吵等語（見同上卷第15頁筆錄）
    。又告訴人、證人之陳述有部分前後不符，或相互間有所歧
    異時，究竟何者為可採，法院仍得本其自由心證予以斟酌，
    非謂一有不符或矛盾，即應認其全部均為不可採；尤其關於
    行為動機、手段及結果等之細節方面，告訴人之指陳，難免
    故予誇大，證人之證言，有時亦有予渲染之可能；然其基本
    事實之陳述，若果與真實性無礙時，則仍非不得予以採信，
    有最高法院74年度台上字第1599號判例可參，參之縱因事隔
    數月，傷勢又不重，且台語發音之「左邊」、「右邊」，與
    國語之發音又極易混淆等情，致告訴人乙○○或陳稱右胸受
    傷，或陳稱左胸受傷，或陳稱右胸受傷而手比左胸部位，或
    有無被腳踹等等，先後所述有所不符或彼此歧異，然其所指
    述被毆打成傷之陳述既與真實性無礙，依上述判例意旨，仍
    非不得予以採信，參之被告甲○○與告訴人乙○○當日確有
    起糾紛，而告訴人乙○○之診斷證書及病歷亦顯示，當日告
    訴人乙○○確受有傷害，且該傷勢顯示亦確係受外力毆打所
    致，被告甲○○辯稱並無毆打告訴人乙○○云云，係推諉卸
    責之詞，不足採信，綜上被告甲○○傷害行為，事證明確，
    其傷害之犯行堪予認定。
四、核被告所為，均係犯刑法第277條第1項之傷害罪。原審認被
    告罪證明確，因而適用刑事訴訟法第449條第1項前段、第45
    4條第2項、刑法第277條第1項、第41條第1項前段、刑法施
    行法第1條之1第1項、第2項前段，就被告之犯行，斟酌被告
    品行、犯罪之動機、目的、手段、雙方受傷程度、所生損害
    暨其他一切情狀，各量處拘役55日，並諭知易科罰金之折算
    標準，認事用法均無不當，且被告迄今均尚未與告訴人達成
    和解，乙○○以被告甲○○先出手，伊才回擊，請求為緩刑
    宣告，甲○○仍執前詞提起上訴，請求為無罪判決，均難認
    有理由，又檢察官依告訴人甲○○具狀請求，認被告乙○○
    尚未與告訴人甲○○達成和解，原判決量刑似有過輕為由，
    就乙○○部分提起上訴，惟按刑之量定，係實體法上賦予法
    院得為自由裁量之事項，倘其未有逾越或濫用法律所規定裁
    量之外部及內部性界限，並符合法規範之體系及目的，遵守
    一般有效之經驗及論理法則，即不得任意指為違法（最高法
    院75年度台上字第7033號判例參照）。原審基於調查審理所
    認定之事實，斟酌被告品行、犯罪之動機、目的、手段、所
    生損害等一切情狀而為量刑，尤已將被告犯後態度列入考量
    之範圍，並依刑法第57條所定各款犯罪情狀之規定，在法定
    刑度內而為量刑，妥適反應其所認定之犯罪事實與全案情節
    ，尚無失出，其上訴亦無理由，均應予駁回。
據上論斷，應依刑事訴訟法第455條之1第1項、第3項、第368條
判決如主文。
本案經檢察官古富祺到庭執行職務。
中　　華　　民　　國　　96　　年  　12　 月　　14　　日
                     刑事第二庭  審判長法  官  沈福財
                                       法  官  卓春慧
                                       法  官  林青怡
上列正本證明與原本無異。
本件不得上訴。
中　　華　　民　　國　　96　　年  　12　 月　　14　　日
                                       書記官  賴琪玲
刑法第277條第1項
傷害人之身體或健康者，處3年以下有期徒刑、拘役或1千元以下
罰金。
